臺灣高等法院交通事件裁定　　　　　　　　　　　　　九十三年度交抗字第三三號
　　抗　告　人
　　即受處分人　甲○○
右列抗告人因違反道路交通管理處罰條例案件，不服臺灣新竹地方法院中華民國九十
二年十二月十日裁定（九十二年度交聲字第一九七號），提起抗告，本院裁定如左：
    主  文
抗告駁回。
    理  由
一、按受處分人，不服第八條主管機關所為之處罰，得於接到裁決書之翌日起二十日
    內，向管轄地方法院聲明異議，道路交通管理處罰條例第八十七條第一項定有明
    文。又交通法庭認聲明異議不合法律上之程式者，應以裁定駁回之，道路交通案
    件處理辦法第十八條前段亦定有明文。
二、經查：（一）、抗告人即受處分人甲○○（簡稱抗告人）於民國（下同）九十二
    年六月十五日上午十一時許，駕駛車牌號碼Ｆ二─四九八九號自小客車，行經新
    竹縣新埔鎮○○路○段大茅埔橋前二百公尺處，與適時行經該處之劉榮祥所駕駛
    之自小客車發生碰撞而受傷，經救護車將抗告人送往新竹縣竹北市東元綜合醫院
    急救並由醫生抽血送交醫檢師檢驗受處分人血液中酒精濃度值，嗣為新竹縣警察
    局新埔分局新埔派出所警員王世榮，以受處分人酒後駕車，經醫院抽血檢測換算
    其呼氣酒精濃度為每公升○‧二九毫克，有新竹縣警察局新埔分局新埔派出所酒
    精測試檢定值卡上所附東元綜合醫院檢驗報告單一紙在卷可參（參原審卷第九頁
    ）。警方遂以抗告人違反道路交通安全規則第一百十四條第二款，依道路交通管
    理處罰條例第三十五條第一項第一款之規定，予以舉發。於同年九月一日，交通
    部公路總局新竹區監理所以上開事由裁決抗告人處以新臺幣一萬九千五百元之罰
    鍰，並吊扣駕駛執照十二個月，有新竹縣警察局竹縣警交字第Ｅ0000000
    0號舉發違反道路交通管理事件通知單、交通部公路總局新竹區監理所竹監自字
    第裁五○─Ｅ00000000號違反道路交通管理事件裁決書、交通部公路總
    局新竹區監理所九十二年九月三十日（九二）竹監稽違自字第九二五一四○五七
    號函以及該所竹監稽違字第Ｅ00000000—七二九六號駕駛執照吊扣執行
    單各一紙在卷可稽（參同上卷第十二頁至第十四頁），按諸該裁決書下方附記欄
    內第一點亦清楚載明：「受處分人不服處罰者，得於接到裁決書之翌日起二十日
    內，以司法狀紙提出聲明異議，載明裁決日期、字號及理由、交由本（新竹區監
    理所）轉送管轄地方法院」等語，而該駕駛執照吊扣駕照執行單右下角亦有抗告
    人本人親自之簽名，足見抗告人已於同日至新竹區監理所接受裁決書，當場罰鍰
    並簽收吊扣駕駛執照執行單結案；（二）、抗告人於九十二年九月一日接獲裁決
    書後，遲至九十二年十月十三日始向交通部公路總局新竹區監理所提出聲明異議
    狀，此有抗告人聲明異議狀所附右上角收狀戳記在卷可稽（參同上卷第五頁）。
    原審法院以抗告人對裁決書之內容不服所為之異議，顯已逾二十日之法定異議期
    間，其異議不合法律上之程式，且無從補正，將異議人之異議駁回，核無不合。
三、抗告人提起本件抗告，抗告意旨略以：伊係於九十二年十月九日收到監理所裁決
    書，同年月十四日即向該監理所提出異議，並未逾二十日法定異議期間始提出異
    議，況抗告人因涉犯公共危險案件，業經臺灣新竹地方法院檢察署以九十二年度
    偵字第四五二一號為不起訴處分，亦可證明並無裁決書所示違規事實等語，並提
    出新竹縣警察局新埔分局九十二年九月二十三日埔警交字第○九二○○一二○六
    四號、第○九二○○一二六○六號函、交通部公路總局新竹區監理所九十二年九
    月三十日（九二）竹監稽違自字第九二五一四○五七號函、聲明異議案件移送書
    、台灣新竹地方法院檢察署檢察官九十二年度偵字第四五二一號不起訴處分書影
    本為證，惟觀諸抗告人所提出之證據資料，並未就其主張其係於九十二年十月九
    日收到監理所裁決書，並遵期提出異議一節，提出任何證據加以證明，所舉其餘
    之證據資料亦不足以推翻原裁決書所認定之違規事實，本件抗告為無理由，應予
    駁回。
據上論斷，應依道路交通管理處罰條例第八十九條，道路交通案件處理辦法第二十六
條，刑事訴訟法第四百十二條前段，裁定如主文。
中　　　華　　　民　　　國　　九十三　　年　　　一　　　月　    三十　  日
                              臺灣高等法院交通法庭
                                  審判長法  官  洪　政　雄
                                        法  官  李　春　地
                                        法  官  鄧　振　球
右正本證明與原本無異。
不得再抗告。
                                        書記官  洪　秋　帆
中　　　華　　　民　　　國　　九十三　　年　　　二　　　月　　　二　　　日
